【裁判字號】    91,家抗,77
【裁判日期】    920417
【裁判案由】    遺產回復請求權
【裁判全文】
臺灣高等法院臺南分院民事裁定  九十一年度家抗字第七七號  Ｊ
      抗  告  人  乙  ○  ○
      相  對  人  甲  ○  ○
右抗告人因與相對人間遺產回復請求權事件，對於中華民國九十一年八月二十一日臺
灣嘉義地方法院九十一年度家訴字第二四號裁定提起抗告，本院裁定如左：
      主    文
抗告駁回。
抗告訴訟費用由抗告人負擔。
      理    由
一、按提起民事訴訟應依民事訴訟費用法第二條規定繳納裁判費，此為法定必須具備
    之程式；又起訴不合程式，而其情形可以補正者，審判長應定期間先命補正，逾
    期未補正者，法院應以裁定駁回之，民事訴訟法第二百四十九條第一項第六款定
    有明文。
二、抗告意旨略以：(一)、按提起民事訴訟應依民事訴訟費用法第二條規定繳納裁判費
    ，是必備之程序，抗告人無意拒繳，因抗告人對我國民事訴訟費用繳納的方式、
    手續辦理不熟悉，加之目前兩岸尚未實行三通，相距遙遠，手續不便，原審於民
    國（下同）九十一年五月二十七日裁定五天內補繳，期間過短，本件裁定是由邵
    陽市人民政府台灣事務辦公室的同志，於九十一年七月十六日才送達抗告人，送
    達後的第三天（即七月十八日），抗告人便復信做出答覆。至於九十一年七月十
    五之前直到原審法院送達之同年六月初這一段時間，應屬在途期間，抗告人無法
    掌握。如果這一段時間也算在抗告人頭上屬逾期的話，實在不切合實際，途中每
    個郵局的日期戳抗告人分別查證過，並複印出來，可供法院查證。(二)、抗告人請
    求法院，根據實情，允許抗告人將兩次裁判費一次補正，並已寄一百一十美元予
    原審法院部分充為補繳訴訟費用，求為廢棄原裁定云云。
三、經查：(一)、本件抗告人即原告起訴，未據繳納裁判費，經原審法院於九十一年五
    月廿七日以九十一年度補字第一六九號裁定，命抗告人於收受送達後五日內補正
    繳納裁判費新台幣一千零八十三元，該裁定已於九十一年七月十六日送達抗告人
    ，此為抗告人於九十一年七月廿五日具狀向原審法院所直承。乃抗告人逾期迄九
    十一年八月廿一日裁定駁回抗告人之訴時仍未補繳，其訴顯難認為合法。(二)、抗
    告意旨雖以：抗告人無意拒繳，因抗告人對我國民事訴訟費用繳納的方式、手續
    辦理不熟悉，加之目前兩岸尚未實行三通，相距遙遠，手續不便，原審裁定五天
    內補繳，時間過短云云。惟查抗告人既直承於九十一年七月十六日收受原審補繳
    裁判費之裁定，以目前兩岸尚未實行三通，相距遙遠，原審雖裁定補繳裁判費之
    時間僅為收受裁定後五日內，惟原審於九十一年八月廿一日始裁定駁回抗告人之
    訴，則自九十一年七月十七日起至原審於九十一年八月廿一日裁定駁回抗告人之
    訴之前，仍有三十六日之期間可予補繳，尚難認補繳裁判費之期間過短，且法院
    裁定期間並無在途期間之適用，從而抗告人於九十一年十月十六日始補寄一百一
    十美元予原審法院（原審法院已將其中十元美金兌換為新臺幣，部分充為抗告費
    及郵費，其餘一百元美金置於密封袋內），部分充為補繳裁判費，揆諸前開規定
    ，自有未合，其訴顯難認為合法，原裁定予以駁回其訴，核無不合。其抗告為無
    理由，應予駁回。
四、據上論結，本件抗告為無理由，依民事訴訟法第四百九十二條第一項、第九十五
    條、第七十八條，裁定如主文。
中      華      民      國    九十二    年      四      月      十七    日
                                    臺灣高等法院臺南分院民事第四庭
~B1審判長法官  林    金    村
~B2      法官  袁    靜    文
~B3      法官  胡    景    彬
右為正本係照原本作成。
不得再抗告。
中      華      民      國    九十二    年      四      月      十八    日
~B法院書記官  謝    素    嬿


司法院資訊處製作；財團法人民間司法改革基金會備份。
